臺灣桃園地方法院刑事判決　　　　　　　　　　　　九十一年度易字第一一四一號
　　公　訴　人　臺灣桃園地方法院檢察署檢察官
　　被　　　告　丙○○
右列被告因竊盜等案件，經檢察官提起公訴（九十一年度偵字第六五九六號），本院
判決如左：
    主  文
丙○○意圖為自己不法之所有，而侵占遺失物，處罰金仟元，如易服勞役以佰元
折算壹日；又竊盜，處拘役伍拾日，如易科罰金以佰元折算壹日。
    事  實
一、丙○○意圖為自己不法之所有，於民國九十年六月九日至同年十二月八日間之某
    時點，發現所駕之Ｂ二－三二○號營業小客車上遺留有「甲○○」名義之自小客
    車駕駛執照一張（起訴書誤為國民身分證），即將之侵占入己。嗣於同年十二月
    八日下午六時二十二分許，駕駛上揭營業小客車至桃園縣桃園市○○路一五五六
    號「我愛你汽車旅館」欲投宿時，乃持上揭駕駛執照以「甲○○」名義登記住宿
    於該旅館一○六號房，及至翌（九）日上午七時四十分許離開，然於離去之際，
    竟意圖為自己不法之所有，竊取該號房內床上舖用之床單一條（約值新台幣三千
    元）後駕車離去。適該旅館房務員隨後進入房內整理打掃發現上情而報警循線查
    獲。
二、案經桃園縣警察局桃園分局報請臺灣桃園地方法院檢察署檢察官偵查起訴。
    理  由
一、右揭侵占遺失物部分之事實，迭據被告丙○○於檢察官訊問及本院審理時坦承不
    諱，而該駕駛執照係被害人甲○○所遺失，已據被害人甲○○於檢警偵訊時陳述
    綦詳，且被告將之占為己有後曾持之憑以登記住宿，亦據證人即「我愛你汽車旅
    館」主任乙○○於警訊、同旅館員工林鑫賢於檢察官訊問時證述屬實，並有旅客
    住宿登記簿影本一紙附卷可憑，此部分事證已甚明確。另訊據被告丙○○對其曾
    於右揭時間投宿「我愛你汽車旅館」乙節，固不諱言，惟矢口否認竊取所住宿房
    間內之床單，辯稱警察至其住處並未搜得贓證物云云。然查在警察追查出該駕照
    確係被害人甲○○所遺失、被害人當天並未駕駛該營業小客車投宿旅館、確有人
    駕駛該車於當天投宿以及該車係被告所有等情後，個別約談被告，惟被告個別於
    警局接受訊問時，仍空言否認全部犯行，甚且亦否認曾於是日駕駛車牌Ｂ二－三
    二○號營業小客車以被害人甲○○名義投訴該旅館，及至檢察官同時傳喚被告、
    被害人甲○○及該旅館員工林鑫賢等人同時到庭訊問時，在證人林鑫賢先行陳述
    當天登記住宿之名義人為甲○○而依當時之錄影帶所監錄之車輛為Ｂ二－三二○
    號營業小客車，以及被害人亦先行陳述渠證照早已遺失且非計程車司機時，被告
    見有錄影帶存證而無可狡辯，旋即改稱曾拾得被害人「甲○○」之駕照以及持該
    駕照於是日駕駛該營業小客車以「甲○○」名義投宿「我愛你汽車旅館」一○六
    號房，足見被告在缺乏直接證據之下，縱使是專科罰金之侵占遺失物之最輕微案
    件，是絕不可能對自己之行為作任何悔過性之陳述。本此，被告既自陳於是晚睡
    覺時曾蓋用薄床單，則該房既係被告所住宿，且床單仍在床上供其使用，此為可
    確定之事實，而房務員於被告離去後旋即入內整理打掃，確未見到該床單，亦據
    同上二證人證述屬實，該旅館業者與被告向無宿怨，當無故為誣指之必要，且事
    發至警察約談被告已事隔一個多月，自不得因未扣得贓證物品即執謂無此竊行，
    是被告之所辯不可採信，此部分之事證亦明確。故本件被告侵占遺失物及竊盜犯
    行均堪認定。
二、核被告丙○○之所為，係犯刑法第三百三十七條之侵占遺失物罪及第三百二十條
    第一項之竊盜罪。所犯上開二罪間，犯意各別，行為互殊，應予分論併罰。爰審
    酌被告犯罪之動機、目的、手段、所得財物、所生之危害及犯罪後態度等一切情
    狀，分別量處如主文所示之刑示懲，並依法分別諭知易服勞役及易科罰金之折算
    標準。
據上論斷，應依刑事訴訟法第二百九十九條第一項前段，刑法第三百二十條第一項、
第三百三十七條、第四十一條第一項前段、第四十二條第二項，罰金罰鍰提高標準條
例第一條前段、第二條，判決如主文。
本案經檢察官林良蓉到庭執行職務。
中　　　華　　　民　　　國　　九十一　　年　　　八　　　月　　　六　　　日
                                    臺灣桃園地方法院刑事第三庭
                                        法  官  鄭新後
右為正本證明與原本無異。
如不服本判決，應於本判決送達後十日內向本院提出上訴狀（應附繕本），上訴於台
灣高等法院。
                                        書記官  劉寶霞
中　　　華　　　民　　　國　　九十一　　年　　　八　　　月　　　六　　　日
●附論罪科刑依據之法條：
◎刑法第三百二十條：
  意圖為自己或第三人不法之所有，而竊取他人之動產者，為竊盜罪，處五年以下
    有期徒刑、拘役或五百元以下罰金。
  意圖為自己或第三人不法利益，而竊佔他人之不動產者，依前項之規定處斷。
  前二項之未遂犯罰之。
◎刑法第三百三十七條：
  意圖為自己或第三人不法之所有，而侵占遺失物、漂流物或其他離本人所持有之物
  者，處五百元以下罰金。
